

ALAN MORA Software Developer

México, CDMX

☑ alanfmorag@gmail.com

% +52 55 4903 4170

SOCIAL

alanfmorag.tech

in @alanmgg

@alanmgg

Alan MG

PERFIL

Soy un desarrollador Full Stack con experiencia en Frontend y Backend. Me gusta solucionar problemas complejos y crear diseños simples y atractivos. Me enfoco en el desarrollo de aplicaciones web y móviles y me mantengo actualizado en las últimas tendencias tecnológicas. Estoy comprometido con la calidad del producto y trabajo bien en equipo. Disfruto convirtiendo problemas complejos en diseños simples, bellos e intuitivos.

HABILIDADES

- HTML
- React, Next.js
- CSS
- Firebase,
- Sass
- MongoDB
- Javascript
- AWS, GCP
- Python
- MySQL, PostgreSQL

• Git

EDUCACIÓN

Diplomado de Desarrollo de Habilidades Directivas

Facultad de Ingeniería, UNAM

2023 - Actual

Ingeniería en computación

Universidad Nacional Autónoma de México

2019 - 2023

EXPERIENCIA

📍 Programador Jr

Marzo 2021 - Actual | Abricot

Mi experiencia incluye la utilización de React Js para el frontend y FastAPI con Python para el backend, lo que me permite crear soluciones robustas y escalables que cumplen con los estándares de calidad del mercado.

Desarrollador de aplicaciones web

Agosto 2020 - Diciembre 2020 | Facultad de Ingeniería, UNAM

He desarrollado una página web utilizando React JS como parte de un proyecto para el programa de diplomado en Bases de Datos de una universidad. La página incluye funcionalidades relevantes para el programa y fue diseñada para mejorar la experiencia del usuario.

CERTIFICADOS

Programa especializado: Python for Everybody en Coursera

Aqui va la descripción del curso

Programa especializado: Architecting with Google Compute Engine en Google

Aqui va la descripción del curso

PROYECTOS PERSONALES

Clon sistema operativo MacOS Big Sur

Al desarrollar un clon del sistema operativo MacOS Big Sur utilizando React, he demostrado mis habilidades en el diseño de interfaces de usuario y en el uso de tecnologías web de vanguardia. Este proyecto me ha permitido mejorar mis habilidades de programación y trabajar en un proyecto ambicioso e innovador. Actualmente este proyecto lo uso como portafolio personal.

Creación de aplicación móvil (CriptoMarket).

El proyecto consistió en crear una aplicación móvil con React Native que ofrece información sobre el mercado de las criptomonedas.